【裁判字號】    95,交聲,1594
【裁判日期】    951121
【裁判案由】    交管條例聲異
【裁判全文】
臺灣板橋地方法院刑事裁定            95年度交聲字第1594號
原處分機關  交通部公路總局台北區監理所
異  議  人
即受處分人  甲○○
上列受處分人因違反道路交通管理處罰條例案件，對於交通部公
路總局台北區監理所中華民國95年8 月30日以北監營裁字裁40-C
00000000號違反道路交通管理事件裁決書所為之裁決處分不服，
聲明異議，本院裁定如下：
    主      文
原處分撤銷。
甲○○不罰。
    理      由
壹、原處分意旨略以：異議人即受處分人所有之車牌號碼Ｋ３Ｄ
    ─２２１號重型機車，於民國95年6 月26日晚間10時44分許
    ，在台北縣板橋市○○○路、中山路一段口，因「違規左轉
    、經攔停未停、衝撞員警、不聽制止、拒絕停車受檢而逃逸
    」之違規，經逕行舉發，填具台北縣政府警察局95年6 月26
    日北縣警交字第C00000000 號舉發違反道路交通管理事件通
    知單，原處分機關於95年8 月30日依道路交通管理處罰條例
    第60條第2 項第1 款規定，裁處新台幣（下同）900 元罰鍰
    ，並記違規點數一點，異議人於95年9 月19日聲明異議等情
    。
貳、異議意旨則以：異議人在台北縣新莊市○○路234 巷20號上
    班，當日晚間10時2 分許下班，並於晚間10時37分許在台北
    縣三峽鎮○○路75巷34號2 樓之2 住家附近之超商峽北店消
    費，並未騎車行經台北縣板橋市○○○路、中山路一段口，
    並未有本件違規或將該機車出借。另該時段晚間視線不良，
    舉發員警僅以目視判斷可能有誤差，原處分應予撤銷等語。
參、法院之判斷：
  一、按汽車駕駛人，駕駛汽車有不服從交通勤務警察或依法令
      執行交通指揮、稽查任務人員之指揮或稽查情形，而本章
      各條無處罰之規定者，處新台幣九百元以上一千八百元以
      下罰鍰，道路交通管理處罰條例第60條第2 項第1 款定有
      明文。次按汽車駕駛人之行為有不服指揮稽查而逃逸，當
      場不能或不宜攔截製單舉發者，得逕行舉發；又本條例之
      處罰，受舉發違反道路交通管理事件之受處罰人，認為受
      舉發之違規行為應歸責他人者，應於舉發違反道路交通管
      理事件通知單應到案日期前，檢附相關證據及應歸責人相
      關證明文件，向處罰機關告知應歸責人，處罰機關應即另
      行通知應歸責人到案依法處理。逾期未依規定辦理者，仍
      依本條例各該違反條款規定處罰，道路交通管理處罰條例
      第7 條之2 第1 項第5 款及第85條第1 項分別定有明文。
  二、查異議人主張其在台北縣新莊市○○路234 巷20號上班，
      當日晚間10時2 分許下班，並於晚間10時37分許在台北縣
      三峽鎮○○路75巷34號2 樓之2 住家附近之超商峽北店消
      費，並未騎車行經台北縣板橋市○○○路、中山路一段口
      等情，業據提出出勤表、發票等件為證，且自台北縣新莊
      市至台北縣三峽鎮，並非必須行經台北縣板橋市○○○路
      、中山路一段口；另審酌本件警員舉發時間為晚間10時44
      分許，夜間視線不佳，舉發警員林明隆僅以目視判斷，未
      提出科學儀器取得之證據資料以證明所見確為系爭機車，
      亦無法明確指認當晚是否在庭異議人違規，無法證明異議
      人確有本件違規，原處分機關遽予裁罰，尚有未洽。異議
      人聲明異議為有理由，應將原處分撤銷，另諭知異議人不
      罰。
肆、據上論斷，應依道路交通管理處罰條例第87條第2 項、道路
    交通案件處理辦法第20條，裁定如主文。
中    華    民    國    95    年    11    月    21    日
                  刑事第六庭  法  官  林鈺琅
上正本證明與原本無異。
如不服本裁定應於送達後五日內向本院提出抗告狀。
                              書記官  林蔚然
中    華    民    國    95    年    11    月    21    日


司法院資訊處製作；財團法人民間司法改革基金會備份。
